【裁判字號】    98,簡上,53
【裁判日期】    980909
【裁判案由】    毀損
【裁判全文】
臺灣苗栗地方法院刑事判決              98年度簡上字第53號
上  訴  人  臺灣苗栗地方法院檢察署檢察官
被      告  甲○○
上列被告因毀損案件，不服本院苗栗簡易庭於中華民國98年6 月
6 日所為之98年度苗簡字第316 號第一審刑事簡易判決（聲請簡
易判決處刑案號：98年度偵字第1365號），提起上訴，本院判決
如下：
    主  文
上訴駁回。
    事實及理由
一、本案經本院審理結果，認第一審判決認事用法及量刑均無不
    當，應予維持，並引用第一審判決書記載之事實、證據及理
    由（如附件）。
二、檢察官據告訴人乙○○之請求提起上訴，上訴意旨略以：被
    告甲○○僅因與告訴人之界址糾紛，即僱工拆毀告訴人所有
    70至80公尺長之田埂、田埂上之水管、噴藥管及鄰近作物，
    且迄今尚未賠償告訴人，其惡性不值原諒，原審僅科處被告
    拘役30日，如易科罰金，以新臺幣（下同）1,000 元折算1
    日之刑度，顯有輕縱，故請撤銷原判決，改判更重之刑，用
    以懲儆云云。惟查：
（一）按法官於有罪判決中，究應如何量處罪刑，為實體法賦予
      審理法官裁量之刑罰權事項，法官行使此項裁量權，自得
      依據個案情節，參諸刑法第57條所定各款犯罪情狀之規定
      ，於該法定刑度範圍內，基於合義務性之裁量，量處被告
      罪刑；又刑之量定係事實審法院得自由裁量之事項，若其
      未有逾越法定刑之範圍，且亦非明顯違背正義者，即不得
      遽指為違法（最高法院76年度台上字第4984號判決意旨可
      資參照）。次按，刑罰之量定，固屬法院自由裁量之職權
      行使，但仍應審酌刑法第57條所列各款事由及一切情狀，
      為酌量輕重之標準，並非漫無限制；在同一犯罪事實與情
      節，如別無其他加重或減輕之原因，下級審法院量定之刑
      ，亦無過重或失輕之不當情形，則上級審法院對下級審法
      院之職權行使，原則上應予尊重（最高法院85年度台上字
      第2446號判決意旨可資參酌）。
（二）從而，法律固賦予法官自由裁量權，但此項裁量權之行使
      ，並非得以任意或自由為之，仍應受一般法律原則之拘束
      ，必須符合法律授權之目的，並受法律秩序之理念、法律
      感情及慣例所規範，法官量刑權雖係受法律拘受之裁量原
      則，但其內涵仍將因各法官之理念、價值觀、法學教育背
      景之不同而異，是以自由裁量之界限仍難有客觀之解答，
      端賴法官於個案審判時，依個案事由加以審酌，若無裁量
      濫用情事，難謂有不當之處。
（三）經查，告訴人雖認原審判決對被告之犯行過於輕縱，顯有
      量刑失當之處，惟原審量刑已說明其審酌被告與告訴人為
      堂兄弟關係、被告犯行肇始於告訴人與被告間土地糾紛、
      及被告尚未與告訴人達成和解、犯行所生危害，並參酌被
      告犯罪之動機、目的、手段等一切情狀，量處如主文所示
      之刑，並諭知易科罰金之折算標準等情，可徵原審法院對
      告訴人指摘之事由，均業已有審酌，且衡諸被告對犯行坦
      承不諱，犯後態度尚非惡劣乙節（見臺灣苗栗地方法院檢
      察署98年度偵字第1365號卷第34、35頁），堪認原審所量
      處之刑為適當。從而，原審既已審酌本案一切情狀予以量
      刑，且其認事用法均無違誤，本院管轄第二審之合議庭原
      則上即應予以尊重。
（四）至被告於本院審理中，陳稱所毀損之物係20幾年前人工建
      置、水泥材質薄弱，且成本不到1,0000元，而請求判予較
      輕之刑度云云，惟此僅係被告片面之詞，並無相關證據可
      佐，且被告就原審判決並未依法提起上訴，縱被告所稱屬
      實，其犯行所生之損害亦非量刑時參酌之唯一因素，況本
      件原審量處拘役30日，亦難謂顯不相當，故原審之量刑難
      認有何裁量濫用之情事。
（五）綜上，原審依據具體個案予以量刑，於法尚無不合，其量
      刑已屬妥適，且其刑罰裁量權之行使亦無違法不當之處，
      上訴人以原審量刑過輕為由提起上訴，非有理由，應予駁
      回。
三、據上論斷，應依刑事訴訟法第455 條之1 第1 項、第3 項、
    第373 條、第368 條，判決如主文。
本案經檢察官蕭慶賢到庭執行職務。
中    華    民    國    98    年    9     月     9    日
                  刑事第二庭    審判長法  官  楊清益
                                      法  官  林大為
                                      法  官  魏宏安
以上正本證明與原本無異。
不得上訴。
                                      書記官  張玉楓
中    華    民    國    98    年    9     月    9     日
附錄本判決論罪科刑依據之法條：
中華民國刑法第354條
毀棄、損壞前二條以外之他人之物或致令不堪用，足以生損害於
公眾或他人者，處2 年以下有期徒刑、拘役或5 百元以下罰金。


司法院資訊處製作；財團法人民間司法改革基金會備份。
